臺灣臺南地方法院刑事判決　　　　　　　 96年度訴字第249號
公　訴　人　臺灣臺南地方法院檢察署檢察官
被　　　告　甲○○
　　　　　　　　　　（現於臺灣臺南戒治所）
指定辯護人　李興宣律師
被　　　告　丙○○
　　　　　　　　　　（現另案於臺灣臺南監獄臺南分監執行）
公設辯護人　乙○○
上列被告等因違反槍砲彈藥刀械管制條例案件，經檢察官提起公
訴（95年度偵字第13132號），本院判決如下：
    主  文
甲○○未經許可，寄藏可發射子彈具有殺傷力之改造手槍，累犯
，處有期徒刑參年貳月，併科罰金新臺幣伍萬元，罰金如易服勞
役，以新臺幣壹仟元折算壹日。扣案改造手槍壹枝（含彈匣壹個
，槍枝管制編號0000000000號）、子彈伍顆，均沒收
。
丙○○共同未經許可，持有可發射子彈具有殺傷力之改造手槍，
累犯，處有期徒刑參年貳月，併科罰金新臺幣伍萬元，罰金如易
服勞役，以新臺幣壹仟元折算壹日。扣案改造手槍壹枝（含彈匣
壹個，槍枝管制編號0000000000號）、子彈伍顆，均
沒收。
    事  實
一、甲○○前因肅清煙毒條例案件，經臺灣高等法院臺南分院判
    處有期徒刑三年二月，於民國九十一年五月十七日縮短刑期
    假釋出監，刑期至九十三年三月二十六日期滿，未經撤銷假
    釋，以已執行論。丙○○前因違反肅清煙毒條例案件，經本
    院判處有期徒刑三年四月，於九十二年九月二十日縮短刑期
    執行完畢。詎均不知悔改，明知具有殺傷力之改造手槍及子
    彈，分別係槍砲彈藥刀械管制條例所列管之違禁物，非經中
    央主管機關之許可，不得寄藏或持有，甲○○竟仍未經許可
    ，於九十三年四、五月間，在臺南市○○區○○路中國城內
    ，受姓名不詳，綽號「黑婆」男子委託，代為保管具有殺傷
    力之仿BERETTA廠M9型半自動手槍換裝金屬槍管而成之改造
    手槍一支（含彈匣一個，槍枝管制編號：0000000000號）及
    土造子彈八顆，而寄藏前開槍彈，並於九十五年八月間某日
    ，在臺南市○○路附近公墓，試射子彈一發。嗣於九十五年
    八月二十六日，甲○○為解決其與綽號「尿尿」男子間之債
    務糾紛，即夥同丙○○共同攜帶前開槍彈，由丙○○騎乘車
    牌號碼LCD–128號重型機車搭載甲○○，欲前往臺南市喜樹
    地區找尋該綽號「尿尿」男子處理債務，二人於九十五年八
    月二十六日十九時二十分許，途經臺南市○○區○○路及成
    功路口時，因行跡可疑，為警攔檢盤查，當場自甲○○隨身
    之黑色皮包內扣得前開改造手槍一枝、子彈七顆及膠帶、西
    瓜刀、絲襪、口罩等物，始悉上情。
三、案經臺南市警察局第二分局報告臺灣臺南地方法院檢察署檢
    察官偵查起訴。
    理  由
一、訊據被告二人對上揭犯行皆已坦承不諱，並有扣案手槍一枝
    及子彈七顆可資為憑。扣案手槍經鑑定後，認係由仿BERETT
    A廠M9型半自動手槍換裝金屬槍管而成之改造手槍一支（含
    彈匣一個，槍枝管制編號：0000000000號），可擊發適用子
    彈，認具殺傷力。子彈經採樣二顆試射，可擊發，認具殺傷
    力。有內政部警政署刑事警察局九十五年九月十九日刑鑑字
    第0950134975號槍彈鑑定書一份在卷可資，事證明確，被告
    二人犯行洵堪認定。
二、核被告甲○○所為，均係犯槍砲彈藥刀械管制條例第八條第
    四項、同條例第十二條第四項之寄藏可發射子彈具殺傷力之
    改造槍枝及寄藏子彈罪。被告丙○○所為，係犯同條例第八
    條第四項、第十二條第四項之持有可發射子彈具殺傷力之改
    造槍枝及持有子彈罪。被告甲○○受託寄藏改造槍枝及子彈
    之行為，參照最高法院七十四年台上字第三四００號判例意
    旨「寄藏與持有，均係將物置於自己實力支配之下，僅寄藏
    必先有他人之持有行為，而後始為之受寄代藏而已，故寄藏
    之受人委託代為保管，其保管之本身，亦屬持有，不過，此
    之持有係受寄之當然結果」，因寄藏行為亦包含持有，而被
    告二人就持有改造手槍及子彈行為，因有犯意聯絡及行為分
    擔，皆為共同正犯。被告甲○○、丙○○分別以一寄藏及持
    有行為，同時寄藏及持有改造手槍及子彈，觸犯構成要件不
    同罪名，為想像競合犯。又被告甲○○前因肅清煙毒條例案
    件，經臺灣高等法院臺南分院判處有期徒刑三年二月，於九
    十一年五月十七日縮短刑期假釋出監，刑期至九十三年三月
    二十六日期滿，未經撤銷假釋，以已執行論。被告丙○○前
    因違反肅清煙毒條例案件，經本院判處有期徒刑三年四月，
    於九十二年九月二十日縮短刑期執行完畢，均有卷附被告前
    案紀錄表可按，其二人受有期徒刑之執行完畢，五年內故意
    再犯有期徒刑以上之罪，均為累犯，均依法加重其刑。爰審
    酌被告甲○○前有肅清煙毒條例及槍砲彈藥刀械管制條例等
    前科，被告丙○○則有肅清煙毒條例及麻醉藥品管理條例等
    前科，素行不佳，且無故寄藏及持有手槍及子彈，危及社會
    治安，殊為不該，惟被告二人犯後尚知坦認犯行，態度良好
    等一切情狀，分別量處如主文所示之刑，罰金刑部分並諭知
    易服勞役之折算標準。扣案改造手槍一枝（含彈匣一個，槍
    枝管制編號0000000000號）、子彈五顆，為違禁物，均依刑
    法第三十八條第一項第一款宣告沒收。另送鑑定時試射子彈
    二顆，及被告甲○○自行試射之子彈一顆，因均已試射完畢
    ，未具殺傷力。扣案之黑色皮包、膠帶、西瓜刀、手套、絲
    襪、口罩等物，亦與本案無關，均不為沒收之諭知，附此敘
    明。
據上論斷，應依刑事訴訟法第二百九十九條第一項前段、槍砲彈
藥刀械管制條例第八條第四項、第十二條第四項，刑法第十一條
前段、第二十八條、第五十五條、第四十七條第一項、第四十二
條第三項、第三十八條第一項第一款，判決如主文。
本案經檢察官丁○○到庭執行職務
中　　華　　民　　國　　96　　年　　7 　　月　　13　　日
  　　　　刑事第三庭    審判長法　官  鄧希賢
　                            法  官  張銘晃
                              法  官  包梅真
以上正本證明與原本無異。
如不服本判決應於收受本判決後10日內向本院提出上訴書狀，並
應敘述具體理由。如未敘述上訴理由者，應於上訴期間屆滿後20
日內向本院補提理由書狀（均須按他造當事人之人數附繕本）「
切勿逕送上級法院」。
　　　　　　　　　　　　　　　書記官  李淑秋
中　　華　　民　　國　　96　　年　　7 　　月　　16　　日
附錄本案論罪科刑法條全文
槍砲彈藥刀械管制條例第8條：
未經許可，製造、販賣或運輸鋼筆槍、瓦斯槍、麻醉槍、獵槍、
空氣槍或第4條第1項第1款所定其他可發射金屬或子彈具有殺傷
力之各式槍砲者，處無期徒刑或5年以上有期徒刑，併科新臺幣1
千萬元以下罰金。
未經許可，轉讓、出租或出借前項所列槍枝者，處 5 年以上有期
徒刑，併科新臺幣 1 千萬元以下罰金。
意圖供自己或他人犯罪之用，而犯前二項之罪者，處無期徒刑或
 7 年以上有期徒刑，併科新臺幣 1 千萬元以下罰金。
未經許可，持有、寄藏或意圖販賣而陳列第 1 項所列槍枝者，處
 3年以上10年以下有期徒刑，併科新臺幣700萬元以下罰金。
第 1 項至第 3 項之未遂犯罰之。
槍砲彈藥刀械管制條例第12條：
未經許可，製造、販賣或運輸子彈者，處 1 年以上 7 年以下有
期徒刑，併科新台幣 500 萬元以下罰金。
未經許可，轉讓、出租或出借子彈者，處 6 月以上 5 年以下有
期徒刑，併科新台幣 300 萬元以下罰金。
意圖供自己或他人犯罪之用，而犯前二項之罪者，處 3 年以上
10 年以下有期徒刑，併科新台幣 700 萬元以下罰金。
未經許可，持有、寄藏或意圖販賣而陳列子彈者，處 5 年以下有
期徒刑，併科新台幣 300 萬元以下罰金。
第 1 項至第 3 項之未遂犯罰之。
